臺灣嘉義地方法院刑事判決　　　　　　　　　　　　　　九十三年度訴字第一號
　　公　訴　人　臺灣嘉義地方法院檢察署檢察官
　　被　　　告　甲○○
右列被告因違反毒品危害防制條例案件，經檢察官提起公訴（九十二年度毒偵字第一
○○六號），本院裁定進行簡式審判程序判決如左：
    主  文
甲○○連續施用第一級毒品，處有期徒刑壹年；又施用第二級毒品，處有期徒刑陸月
。應執行有期徒刑壹年伍月。
    事  實
一甲○○曾因違反麻醉藥品管理條例案件，經臺灣高等法院臺南分院以八十五年度上
  易字第六○○號判決處有期徒刑七月確定，於民國八十六年八月二十三日執行完畢
  （不構成累犯）；再因違反毒品危害防制條例案件，經本院以八十九年度毒聲字第
  一七三七號裁定送勒戒處所觀察、勒戒後，認無繼續施用毒品之傾向，期滿於九十
  年一月十六日由臺灣嘉義地方法院檢察署檢察官以九十年度毒偵緝字第四號不起訴
  處分確定；復因違反毒品危害防制條例案件，經本院以九十年度毒聲字第六七二號
  裁定送勒戒處所觀察、勒戒後，認有繼續施用毒品之傾向，經本院以九十一年度毒
  聲字第七一一號裁定令入戒治處所施以強制戒治，並由本院於九十一年十二月十七
  日以九十一年度訴字第四九四號判決就施用第一級毒品罪處有期徒刑八月，施用第
  二級毒品罪處有期徒刑六月，定應執行刑有期徒刑一年一月，於九十二年一月十三
  日確定，尚未執行完畢。詎甲○○於前開判決確定後，仍不知悔改，復基於概括犯
  意，於九十二年十月二十五日中午、九十二年十月二十八日傍晚六時許，在嘉義市鎮八六號住處連續施用第一級毒品海洛因二次；甲○○並另行起意，於九
  十二年十月二十八日中午，在上址施用第二級毒品安非他命一次。嗣於九十二年十
  月二十八日晚上六時四十分許在上址前為警查獲，經警採尿送驗，結果呈嗎啡及安
  非他命陽性反應。
二案經嘉義市警察局第一分局報告臺灣嘉義地方法院檢察署檢察官偵查起訴。
    理  由
一訊據被告甲○○對於右揭犯罪事實坦承不諱（本院卷第二九頁），其尿液於九十二
  年十月二十八日晚上九時三十分許經警採集送驗，呈現嗎啡及安非他命之陽性反應
  （按海洛因於人體會代謝成嗎啡，因此涉嫌施用海洛因者，係檢驗其尿液中之嗎啡
  反應），並有嘉義市衛生局檢驗涉嫌毒品及管制藥品之尿液檢體案件報告書、尿液
  送驗姓名對照表可稽（警卷第五至六頁），被告之自白與事實相符，足以採信，其
  施用第一級、第二級毒品犯行均堪認定。查被告曾因違反毒品危害防制條例案件，
  經本院以八十九年度毒聲字第一七三七號裁定送勒戒處所觀察、勒戒後，認無繼續
  施用毒品之傾向，期滿於九十年一月十六日由臺灣嘉義地方法院檢察署檢察官以九
  十年度毒偵緝字第四號不起訴處分確定；復因違反毒品危害防制條例案件，經本院
  以九十年度毒聲字第六七二號裁定送勒戒處所觀察、勒戒後，認有繼續施用毒品之
  傾向，經本院以九十一年度毒聲字第七一一號裁定令入戒治處所施以強制戒治，並
  由本院於九十一年十二月十七日以九十一年度訴字第四九四號判決就施用第一級毒
  品罪處有期徒刑八月，施用第二級毒品罪處有期徒刑六月，定應執行刑有期徒刑一
  年一月，於九十二年一月十三日確定，尚未執行完畢，此有臺灣高等法院被告全國
  前案紀錄表在卷可參。被告犯毒品危害防制條例第十條第一項、第二項之罪，事證
  明確，應依法論科。
二查被告行為後，毒品危害防制條例雖於九十二年六月六日修正公布，並於九十三年
  一月九日施行，惟該條例第十條第一項、第二項關於施用海洛因、安非他命所犯之
  施用第一級、第二級毒品罪構成要件、法律效果並未變更，自無庸依刑法第二條第
  一項比較新舊法規定，先予敘明。按海洛因、安非他命分屬毒品危害防制條例第二
  條第二項第一款、第二款所定之第一級、第二級毒品，被告施用第一級毒品海洛因
  多次、第二級毒品安非他命一次，核其所為，係分別犯該條例第十條第一項、第二
  項之罪。被告施用毒品前持有毒品之低度行為，為施用毒品之高度行為所吸收，不
  另論罪。被告先後施用第一級毒品二次行為，時間緊接、犯罪構成要件相同，顯係
  基於概括犯意為之，應依刑法第五十六條連續犯規定論以一罪，並加重其刑。被告
  所犯上開二罪，罪名互異，犯意各別，應分論併罰。查被告曾因違反麻醉藥品管理
  條例案件，經臺灣高等法院臺南分院以八十五年度上易字第六○○號判決處有期徒
  刑七月確定，於八十六年八月二十三日執行完畢，此有臺灣高等法院被告全國前案
  紀錄表在卷可參（不構成累犯），爰審酌被告素行欠佳，前曾施用毒品，未思悔改
  ，缺乏禁絕毒害決心，惟施用毒品犯行係戕害自身健康，尚未危害他人，於本院審
  理中坦承犯行，態度良好及其他一切情狀，分別量處如主文所示之刑，並定其應執
  行之刑，以資懲儆。
據上論斷，應依刑事訴訟法第二百七十三條之一第一項、第二百九十九條第一項前段
，毒品危害防制條例第十條第一項、第二項，刑法第十一條前段、第五十六條、第五
十一條第五款，判決如主文。
本案經檢察官朱介斌到庭執行職務。
中      華      民      國    九十三    年      一      月    二十九    日
                                       臺灣嘉義地方法院刑事第二庭
                                           法  官  廖  政  勝
右正本證明與原本無異。
如不服本判決，應於判決送達後十日內向本院提出上訴狀( 應附繕本 )。告訴人或被
害人如對於本判決不服者，應具備理由請求檢察官上訴，其上訴期間之計算係以檢察
官收受判決正本之日期為準。
中      華      民      國    九十三    年      一      月    二十九    日
                                          書記官   陳  湘  蓉
附錄本案論罪科刑法條全文：
毒品危害防制條例第十條
施用第一級毒品者，處六月以上五年以下有期徒刑。
施用第二級毒品者，處三年以下有期徒刑。
